【裁判字號】    92,上訴,2161
【裁判日期】    921216
【裁判案由】    毒品危害防制條例
【裁判全文】
臺灣高等法院臺中分院刑事判決          民國九十二年度上訴字第二一六一號
    上  訴  人
    即  被  告  甲○○
右上訴人因毒品危害防制條例案件，不服臺灣南投地方法院中華民國九十二年十月九
日第一審判決（民國九十二年度訴字第四○六號，起訴案號：臺灣南投地方法院檢察
署民國九十二年度毒偵字第一七九號），提起上訴，本院判決如左：
    主      文
原判決撤銷。
甲○○連續施用第一級毒品，累犯，處有期徒刑捌月。扣案之第一級毒品貳包（驗餘
淨重零點捌捌公克、包裝重零點柒陸公克）均沒收銷燬之。
    事      實
一、甲○○曾於民國八十七年間，因施用第二級毒品安非他命案件，經觀察、勒戒後
    ，認無繼續施用毒品之傾向，由臺灣雲林地方法院檢察署檢察官於八十七年九月
    十八日，以八十七年度偵字第三六三○、三六三一號為不起訴處分確定。八十八
    年間，復因施用毒品案件，經觀察、勒戒後，認有繼續施用毒品之傾向，先送強
    制戒治，續由台灣雲林地方法院檢察署檢察官聲請簡易判決處刑，並經台灣雲林
    地方法院判處有期徒刑六月確定。同年間，其又因竊盜案件，經台灣雲林地方法
    院判處有期徒刑七月，上訴後，經台灣高等法院台南分院駁回上訴確定，上述二
    徒刑，嗣並定其應執行刑為有期徒刑十月，並於九十年三月十五日縮刑執行完畢
    。詎甲○○仍不知戒絕，復基於施用毒品之概括犯意，自九十二年一月初起，迄
    至同年二月二日止，在雲林縣虎尾鎮興南四○一號住處及南投縣埔里鎮○○街十
    一號之李自豪住處等處，以針筒注射及將第一級毒品海洛因摻入香菸再點火吸食
    之方式，連續施用海洛因多次，嗣為警於九十二年二月二日十六時十五分許，在
    李自豪上開住處查獲（李自豪涉犯施用毒品罪嫌部分，由檢察官另為不起訴處分
    ）並扣得第一級毒品海洛因二包（驗餘淨重零點八八公克、包裝重○‧七六公克
    ）及李自豪所有之注射針筒乙支。
二、案經南投縣政府警察局埔里分局報告臺灣南投地方法院檢察署檢察官偵查起訴。
    理      由
一、訊據被告甲○○，對右揭犯罪事實坦承不諱，核與另案被告李自豪於警訊、偵查
    中供證之情節大致相符，且被告為警查獲後，經採集其尿液送驗，結果呈嗎啡陽
    性反應，有南投縣政府衛生局九十二年二月十四日投衛局檢字第○九二○○○二
    三二六號尿液檢驗單及中山醫學大學附設醫院藥物濫用檢測中心之檢驗報告各乙
    紙附卷可稽。又扣案之白粉二包，經送法務部調查局鑑驗，認均含第一級毒品海
    洛因成分（驗餘淨重零點八八公克、包裝重○‧七六公克），亦有該局九十二年
    三月二十六日調科壹字000000000號鑑驗通知書附卷可參，足認被告之
    自白與事實相符，堪以採信。另被告前因施用毒品案件，先後經臺灣雲林地方法
    院檢察署檢察官為不起訴處分及臺灣雲林地方法院判決有罪確定，亦有不起訴處
    分書及台灣南投地方法院檢察署刑案資料查註紀錄表在卷可按。本件事證明確，
    被告三犯施用毒品罪行足以認定，應依法論科。
二、查海洛因係毒品危害防制條例第二條第二項第一款所稱之第一級毒品，被告施用
    第一級毒品海洛因，核其所為，係犯毒品危害防制條例第十條第一項之施用第一
    級毒品罪。其施用前持有海洛因之低度行為，為施用之高度行為所吸收，不另論
    罪。又被告先後多次施用第一級毒品犯行，均時間緊接，且觸犯構成要件相同之
    罪名，顯係基於概括犯意為之，應依連續犯論處，並加重其刑。另被告曾因施用
    毒品、竊盜案件，經臺灣雲林地方法院各判處有期徒刑六月、七月確定，嗣定其
    應執行刑為有期徒刑十月確定，並於九十年三月十五日縮刑期滿執行完畢等情，
    有台灣南投地方法院檢察署刑案資料查註紀錄表附卷足參，其於受有期徒刑之執
    行完畢後，五年內再犯本件有期徒刑以上之罪，為累犯，應依刑法第四十七條規
    定加重其刑，並依法遞加之。原審以被告罪證明確，予以論罪科刑，原無不合，
    惟查被告犯罪後坦承不諱，態度良好，矢志戒除施毒惡習，原判決量處有期徒刑
    一年，尚嫌稍重，被告上訴意旨指原判決量刑太重為有理由，應由本院將原判決
    撤銷改判，爰審酌被告前因施用毒品，已經觀察勒戒、強制戒治、判處罪刑，仍
    無視國家杜絕毒品之政策，猶再施用第一級毒品海洛因，及其施用毒品之次數，
    所生危害僅戕害自身健康，及其犯後坦承犯行，態度良好等一切情狀，量處如主
    文第二項所示之刑。至扣案之第一級毒品海洛因二小包（驗餘淨重零點八八公克
    、包裝重○‧七六公克），不問屬於被告與否，應依毒品危害防制條例第十八條
    第一項前段宣告沒收銷燬之。至扣案之注射針筒並非違禁物，且為另案被告李自
    豪所有，業據李自豪於警訊中供述明確，爰不為沒收之諭知。
據上論斷，應依刑事訴訟法第三百六十九條第一項前段、第三百六十四條、第二百九
十九條第一項前段，毒品危害防制條例第二十條第三項前段、第十條第一項、第十八
條第一項前段，刑法第十一條前段、第五十六條、第四十七條，判決如主文。
本案經檢察官乙○○到庭執行職務。
中      華      民      國      九十二     年    十二     月    十六    日
                                臺灣高等法院臺中分院刑事第五庭
                                      審判長法  官  袁  從  楨
                                            法  官  郭  同  奇
                                            法  官  胡  森  田
右正本證明與原本無異。
如不服本判決應於收受送達後十日內向本院提出上訴書狀，其未敘述上訴之理由者並
得於提起上訴後十日內向本院補提理由書（均須按他造當事人之人數附繕本）。
                                            書記官  林  振  甫
中      華      民      國      九十二     年    十二     月    十七    日
                                                                        Ｒ


司法院資訊處製作；財團法人民間司法改革基金會備份。
